臺灣高雄地方法院民事裁定
110年度消債更字第341號
聲　請　人　朱秀翎　000000000000000000000000000000000000
000000000000000000000000000000000000000000000000000000
00000000000000000000000000000000000000000000000000
代　理　人　戴仲懋律師
上列當事人因消費者債務清理事件聲請更生，本院裁定如下：
    主  文
聲請人朱秀翎自中華民國一一一年三月二十三日下午四時起開始
更生程序。
命司法事務官進行本件更生程序。
    理  由
一、聲請意旨略以：伊有不能清償債務情事，前向本院聲請調解
    債務清償方案，惟調解不成立。伊又未經法院裁定開始清算
    程序或宣告破產，爰聲請更生等語。
二、按債務人不能清償債務或有不能清償之虞者，得依本條例所
    定更生或清算程序，清理其債務；債務人無擔保或無優先權
    之本金及利息債務總額未逾新臺幣（下同）12,000,000元者
    ，於法院裁定開始清算程序或宣告破產前，得向法院聲請更
    生；法院開始更生程序之裁定，應載明其年、月、日、時，
    並即時發生效力；法院開始更生或清算程序後，得命司法事
    務官進行更生或清算程序，必要時得選任律師、會計師或其
    他適當之自然人或法人1人為監督人或管理人，消費者債務
    清理條例（下稱消債條例）第3條、第16條第1項、第42條第
    1項、第45條第1項分別定有明文。
三、經查：
  ㈠聲請人前於民國110年10月6日提出債權人清冊，向本院聲請
    調解債務清償方案，經本院110年度司消債調字第443號受理
    ，於110年11月9日調解不成立，聲請人於同年月26日具狀聲
    請更生等情，業經本院依職權調取上開調解卷宗核閱無訛。
  ㈡聲請人於108年度至109年度申報所得各為277,200元，平均每
    月所得為23,100元，名下無財產，有南山人壽保單解約金9,
    559元；又聲請人於108年10月3日至22日於其胞兄朱永承任
    負責人之萬品富實業有限公司任職，收入23,007元，108年1
    0月至109年12月30日於朱永承任負責人之苙豪工程有限公司
    任廠區清潔工，108年10月至12月每月收入24,100元，109年
    1月至9月每月收入24,800元，10月因聲請人婆婆腳疾發作，
    乃請假在家照顧婆婆而無收入，109年11月至12月每月收入
    各為24,800元、22,800元，110年2月至7月受雇蘇美玉於阿
    玉檳榔攤任職，收入共計8萬元，110年9月10日起於萬品富
    實業有限公司任職，110年9月收入為11,282元，110年10月
    至12月平均每月實領收入約24,376元【計算式：（24,276＋2
    4,396＋24,456）÷3＝24,376，本裁定計算式均採元以下4捨5
    入】，未領取補助或給付等情，有108年至109年綜合所得稅
    各類所得資料清單及財產歸屬資料清單【本院110年度司消
    債調字第443號卷（下稱調卷）第19至21頁】、財產及收入
    狀況說明書（調卷第4至8頁）、債權人清冊（本案卷第32至
    35頁）、戶籍謄本（本案卷第57頁）、勞工保險被保險人投
    保資料表（本案卷第31頁）、個人商業保險查詢結果表（本
    案卷第52頁）、財團法人金融聯合徵信中心前置協商專用債
    權人清冊（調卷第13至15頁）、信用報告（調卷第16至18頁
    ）、社會補助查詢表（本案卷第17至19頁）、租金補助查詢
    表（本案卷第109頁）、勞動部勞工保險局函（本案卷第24
    頁）、勞動部勞動力發展署高屏澎東分署函（本案卷第25頁
    ）、健保投保紀錄（本案卷第56頁）、110年2月至7月收入
    切結書（本案卷第39頁）、苙豪工程有限公司薪資表（本案
    卷第36頁）、苙豪工程有限公司離職證明書（本案卷第132
    頁）、薪資表（調卷第22頁、本案卷第37至38頁、第131頁
    ）、萬品富實業有限公司陳報狀（本案卷第23頁）、南山人
    壽保險股份有限公司函（本案卷第126至127頁）等附卷可證
    。依聲請人上述工作、收入及財產情況，堪認以其110年10
    月至12月平均每月收入24,376元，核算其償債能力，較為妥
    適。
  ㈢關於聲請人個人日常必要支出部分，聲請人主張每月支出16,
    009元（包含每月房屋租金5,500元）乙情，並提出租賃契約
    （本案卷第53至54頁）為證。按債務人必要生活費用，以最
    近1年衛生福利部或直轄市政府所公告當地區每人每月最低
    生活費1.2倍定之，清債條例第64條之2第1項定有明文。本
    院參酌衛福部社會司所公告111年度高雄市最低生活費為14,
    419元，1.2倍即17,303元，聲請人主張每月必要支出約16,0
    09元，尚屬合理，應予採計。
　㈣承上，聲請人目前每月收入24,376元，扣除個人必要支出16,
    009元後，剩餘8,367元，而聲請人目前負債總額為1,632,44
    8元（調卷第33至60頁、第64至71頁，包括：台新銀行、國
    泰世華銀行、花旗銀行、台灣銀行、元誠國際資產管理股份
    有限公司、富邦資產管理股份有限公司、滙誠第一資產管理
    股份有限公司、滙誠第二資產管理股份有限公司），扣除南
    山人壽保單解約金後，以每月所餘逐年清償，至少須約16年
    【計算式：（1,632,448－9,559）÷8,367÷12≒16】始能清償
    完畢，應認其已不能清償債務。此外，聲請人無擔保或無優
    先權之債務總額未逾12,000,000元，且無消債條例第6條第3
    項、第8條或第46條各款所定駁回更生聲請之事由存在。則
    聲請人聲請更生為有理由，應予准許，爰命司法事務官進行
    本件更生程序。
四、依消債條例第11條第1 項、第45條第1 項、第16條第1 項，
    裁定如主文。
中　　華　　民　　國　　111 　年　　3 　　月　　23　　日
              　　民事庭　　法　官　賴寶合
以上正本係照原本作成。
本裁定不得抗告。
中　　華　　民　　國　　111 　年　　3 　　月　　23　　日
  　                        書記官　胡美儀